【裁判字號】    99,小上,3
【裁判日期】    990712
【裁判案由】    給付簽帳卡消費款
【裁判全文】
臺灣澎湖地方法院民事裁定               99年度小上字第3號
上  訴  人  乙○○○○○○
被  上訴人  中國信託商業銀行股份有限公司
法定代理人  甲○○○○
上列當事人間請求給付簽帳卡消費款事件，上訴人對於民國99年
5月28日本院馬公簡易庭99年度馬小字第15號第一審小額民事判
決提起上訴，本院裁定如下：
    主    文
上訴駁回。
第二審訴訟費用新臺幣壹仟伍佰元由上訴人負擔。
    事    實
一、按對於小額程序第一審裁判之上訴，非以其違背法令為理由
    ，不得為之，民事訴訟法第436條之24第2項定有明文。所謂
    違背法令，依同法第436條之32第2項準用同法第468條、第
    469條第1款至第5款規定，係指判決不適用法規或適用不當
    者，以及(1)判決法院之組織不合法者，(2)依法律或裁判應迴
    避之法官參與裁判者，(3)法院於權限之有無辨別不當或違背
    專屬管轄之規定者，(4)當事人於訴訟未經合法代理者，(5)違
    背言詞辯論公開之規定者而言。又上訴狀應記載上訴理由，
    並表明原判決所違背之法令及其具體內容，及依訴訟資料可
    認為原判決有違背法令之具體事實，同法第436條之25亦定
    有明文。是當事人對於小額程序之第一審判決提起上訴，以
    第一審判決有不適用法規或適用不當為理由時，其上訴狀或
    理由書應有具體之指摘，並揭示該法規之條項或內容，若係
    成文法以外之法則，應揭示該法則之旨趣，倘為司法院之解
    釋或最高法院之判例，則應揭示該判解之字號或其內容，如
    上訴狀或理由書未依此項方法表明者，即難認為已對原判決
    違背法令有具體之指摘，其上訴自難認為合法。
二、本件上訴意旨略以：上訴人近幾年長期失業，生活經常入不
    敷出，雖有意願償還債務，惟上訴人積欠多家銀行債務共約
    新台幣40萬元，再加上利息、違約金等，已超出上訴人能力
    範圍，因上訴人不知該如何處理，爰請求法院能給予協助、
    幫忙，使上訴人得以清償所積欠銀行之債務云云。
三、經查，本件上訴人對於原第一審小額民事判決提起第二審上
    訴，核其上訴狀所載內容，並未具體指出原審判決有如何違
    背法令情事，更未指明原審判決所違反之法令條項或其內容
    以及依訴訟資料有何判決違背法令之具體事實，揆諸前揭說
    明，上訴人提起本件上訴，為不合法，應予駁回，並依民事
    訴訟法第436條之32第1項準用同法第436條之19第1項之規定
    ，確定第二審訴訟費用額如主文第2項所示。
四、依民事訴訟法第436條之32第1項、第2項、第444條第1項前
    段、第436條之19第1項、第95條、第78條，裁定如主文。
中    華    民    國    99    年    7     月    12    日
                  民事庭  審判長法  官  管安露
                                法  官  陳順輝
                                法  官  李宛玲
以上正本係照原本作成。
本裁定不得抗告。
中    華    民    國    99    年    7     月    12    日
                                書記官  莊茹茵

司法院資訊處製作；財團法人民間司法改革基金會備份。
